Minutes et répertoires du notaire Pierre I PICHON, 1er mai 1487 - 14 octobre 1533 (étude XIX)
Archives nationales
- Minutes de Pierre I PICHON, mai 1487 - 14 octobre 1533; MC/ET/XIX/2 - MC/ET/XIX/67
  - Minutes. 1492, 7 février - 1495, 23 mai, 7 février 1492 - 23 mai 1495; MC/ET/XIX/7
    - Bail pour neuf ans par Jeanne, veuve de Jean Cordon, laboureur à Mouy-en-Brie, demeurant à présent à Paris, et Pierre Cordon, son fils, orfèvre à Paris, à Simon Morin, marchand drapier à Brie-Comte-Robert, d'une maison et de ses appartenances à Mouy, moyennant 6 l.t. de loyer annuel., 1er août
      Minutier central des notaires de Paris, Minutes du XVe siècle de l'étude XIX, inventaire analytique [5232 actes], par Claire Béchu, Florence Greffe et Isabelle Pebay, Paris, Archives nationales, 1993, p. 198 notice n° 1578 (instrument de recherche imprimé dématérialisé dont la version intégrale est accessible en ligne par la rubrique 'Autres instruments de recherche', voir contexte dans le Plan d’orientation général - Notaires de Paris, guides thématiques du Minutier).
    - Obligation par Jacquet Drouin et Adenet Drouin, son fils, laboureurs à Limeil, envers Jean Lemercier, tonnelier à Paris, pour la somme de 20 l.t., 2 août 1492; MC/ET/XIX/7
      Au dos de l'acte du 18 juillet 1492, notice n° 1565 de l'instrument de recherche imprimé.
      Minutier central des notaires de Paris, Minutes du XVe siècle de l'étude XIX, inventaire analytique [5232 actes], par Claire Béchu, Florence Greffe et Isabelle Pebay, Paris, Archives nationales, 1993, p. 198 notice n° 1579 (instrument de recherche imprimé dématérialisé dont la version intégrale est accessible en ligne par la rubrique 'Autres instruments de recherche', voir contexte dans le Plan d’orientation général - Notaires de Paris, guides thématiques du Minutier).
    - Bail par Robin Michel, laboureur à Paris, rue des Juifs, à Étienne Godier, laboureur à Chennevières, d'un sixième d'arpent de vigne à Chennevières, moyennant 4 s.p. de rente., 5 août 1492; MC/ET/XIX/7
      Minutier central des notaires de Paris, Minutes du XVe siècle de l'étude XIX, inventaire analytique [5232 actes], par Claire Béchu, Florence Greffe et Isabelle Pebay, Paris, Archives nationales, 1993, p. 198 notice n° 1580 (instrument de recherche imprimé dématérialisé dont la version intégrale est accessible en ligne par la rubrique 'Autres instruments de recherche', voir contexte dans le Plan d’orientation général - Notaires de Paris, guides thématiques du Minutier).
    - Prise à bail pour quinze ans par Guillaume Lescot, laboureur à Villers-en-Arthies, de terres non indiquées, appartenant à Françoise de Marigné., 6 août 1492; MC/ET/XIX/7
      Au dos de l'acte du 25 avril 1492, notice n° 1455 de l'instrument de recherche imprimé.
      Minutier central des notaires de Paris, Minutes du XVe siècle de l'étude XIX, inventaire analytique [5232 actes], par Claire Béchu, Florence Greffe et Isabelle Pebay, Paris, Archives nationales, 1993, p. 198 notice n° 1581 (instrument de recherche imprimé dématérialisé dont la version intégrale est accessible en ligne par la rubrique 'Autres instruments de recherche', voir contexte dans le Plan d’orientation général - Notaires de Paris, guides thématiques du Minutier).
    - Procuration donnée par Gilbert Bron, archer de l'ordonnance du roi, héritier de Maurice Bron, homme de guerre demeurant à Druye, son frère, à James Tournebul, écuyer, archer de la garde du roi, pour poursuivre Simon Regnard, demeurant à Coulombiers, afin d'avoir réparation de la mort de son frère, et d'autre part pour requérir le partage de la succession de celui-ci., 6 août 1492; MC/ET/XIX/7
      Minutier central des notaires de Paris, Minutes du XVe siècle de l'étude XIX, inventaire analytique [5232 actes], par Claire Béchu, Florence Greffe et Isabelle Pebay, Paris, Archives nationales, 1993, p. 198 notice n° 1582 (instrument de recherche imprimé dématérialisé dont la version intégrale est accessible en ligne par la rubrique 'Autres instruments de recherche', voir contexte dans le Plan d’orientation général - Notaires de Paris, guides thématiques du Minutier).
    - Bail par Guillaume de Bonnart, prêtre, à Antoine Chartier, laboureur à Brévannes, d'un demi-arpent de vigne à Boissy, moyennant 32 s.p. de rente., 8 août 1492; MC/ET/XIX/7
      Au dos de l'acte du 3 mai 1492, notice n° 1464 de l'instrument de recherche imprimé.
      Minutier central des notaires de Paris, Minutes du XVe siècle de l'étude XIX, inventaire analytique [5232 actes], par Claire Béchu, Florence Greffe et Isabelle Pebay, Paris, Archives nationales, 1993, p. 198 notice n° 1583 (instrument de recherche imprimé dématérialisé dont la version intégrale est accessible en ligne par la rubrique 'Autres instruments de recherche', voir contexte dans le Plan d’orientation général - Notaires de Paris, guides thématiques du Minutier).
    - Vente par noble Jean de Paris, écuyer, seigneur de Boissy, à noble Jacques d'Estouteville, chevalier, prévôt de Paris, seigneur d'Oissery, de divers fiefs à Oissery et à Saint-Pathus, ayant appartenu à Philippe de Trie, seigneur de Rolleboise, moyennant 200 écus d'or., 9 août 1492; MC/ET/XIX/7; Détérioré dans la partie supérieure
      Minutier central des notaires de Paris, Minutes du XVe siècle de l'étude XIX, inventaire analytique [5232 actes], par Claire Béchu, Florence Greffe et Isabelle Pebay, Paris, Archives nationales, 1993, p. 198 notice n° 1584 (instrument de recherche imprimé dématérialisé dont la version intégrale est accessible en ligne par la rubrique 'Autres instruments de recherche', voir contexte dans le Plan d’orientation général - Notaires de Paris, guides thématiques du Minutier).
    - Quittance donnée par noble Antoine Des Essars, écuyer, à Pierre de Gamaches, écuyer, et Étienne Tichonère, marchand à Montesot pour la somme de 150 l.t. due par mademoiselle de Montesot et son fils., 9 août 1492; MC/ET/XIX/7
      A la suite: Du même jour. Attestation par Julien Faistereau, sergent à cheval, selon laquelle il a reçu d'Antoine Des Essars une procuration pour recevoir la somme de 150 l.t. des généraux des monnaies, qu'il promet lui remettre.
      Minutier central des notaires de Paris, Minutes du XVe siècle de l'étude XIX, inventaire analytique [5232 actes], par Claire Béchu, Florence Greffe et Isabelle Pebay, Paris, Archives nationales, 1993, p. 199 notice n° 1585 (instrument de recherche imprimé dématérialisé dont la version intégrale est accessible en ligne par la rubrique 'Autres instruments de recherche', voir contexte dans le Plan d’orientation général - Notaires de Paris, guides thématiques du Minutier).
    - Bail par Denis Mérillon, laboureur à Fontenay, et Jeanne, veuve de Jean Mérillon, sa mère, à Jean Lapye le jeune, laboureur à Fontenay, d'un demi-quartier de terre à Nogent, moyennant 3 s.p. de rente et à charge d'y planter une vigne., 10 août 1492; MC/ET/XIX/7
      Minutier central des notaires de Paris, Minutes du XVe siècle de l'étude XIX, inventaire analytique [5232 actes], par Claire Béchu, Florence Greffe et Isabelle Pebay, Paris, Archives nationales, 1993, p. 199 notice n° 1586 (instrument de recherche imprimé dématérialisé dont la version intégrale est accessible en ligne par la rubrique 'Autres instruments de recherche', voir contexte dans le Plan d’orientation général - Notaires de Paris, guides thématiques du Minutier).
    - Constitution par Guillaume Rocherie, charpentier de la grande cognée à Noisy-sur-Oise, à noble Jean Gencian, écuyer, seigneur de l'Ermitage, de 32 s.p. de rente, moyennant 20 l.t., 10 août 1492; MC/ET/XIX/7; Détérioré dans la partie supérieure
      Minutier central des notaires de Paris, Minutes du XVe siècle de l'étude XIX, inventaire analytique [5232 actes], par Claire Béchu, Florence Greffe et Isabelle Pebay, Paris, Archives nationales, 1993, p. 199 notice n° 1591 (instrument de recherche imprimé dématérialisé dont la version intégrale est accessible en ligne par la rubrique 'Autres instruments de recherche', voir contexte dans le Plan d’orientation général - Notaires de Paris, guides thématiques du Minutier).
    - Constitution par Pierre et Guillaume Ferre, frères, laboureurs à la Croix-Faubin, à noble André Poulaine, écuyer, receveur des aides à Laon, de 32 s.p. de rente, moyennant 26 l.t., 10 août 1492; MC/ET/XIX/7; Détérioré dans la partie supérieure
      Minutier central des notaires de Paris, Minutes du XVe siècle de l'étude XIX, inventaire analytique [5232 actes], par Claire Béchu, Florence Greffe et Isabelle Pebay, Paris, Archives nationales, 1993, p. 199 notice n° 1590 (instrument de recherche imprimé dématérialisé dont la version intégrale est accessible en ligne par la rubrique 'Autres instruments de recherche', voir contexte dans le Plan d’orientation général - Notaires de Paris, guides thématiques du Minutier).
    - Bail par Vincent Cailletel, marchand et bourgeois de Paris, à Jean Mahot, laboureur à Boissy-Saint-Léger, d'une maison et d'un jardin en ce lieu, moyennant 10 s.p. de rente annuelle., 10 août 1492; MC/ET/XIX/7
      Minutier central des notaires de Paris, Minutes du XVe siècle de l'étude XIX, inventaire analytique [5232 actes], par Claire Béchu, Florence Greffe et Isabelle Pebay, Paris, Archives nationales, 1993, p. 199 notice n° 1589 (instrument de recherche imprimé dématérialisé dont la version intégrale est accessible en ligne par la rubrique 'Autres instruments de recherche', voir contexte dans le Plan d’orientation général - Notaires de Paris, guides thématiques du Minutier).
    - Bail pour treize ans par Jean Delabaume l'aîné, barbier à Paris, et Jean Delabaume le jeune, maçon à Paris, à Jean Lofroy, couturier à Gouvieux, d'une masure et d'un jardin à Gouvieux, moyennant 13 s.p. de loyer annuel, à charge de construire une maison d'ici quatre ans., 10 août 1492; MC/ET/XIX/7
      Minutier central des notaires de Paris, Minutes du XVe siècle de l'étude XIX, inventaire analytique [5232 actes], par Claire Béchu, Florence Greffe et Isabelle Pebay, Paris, Archives nationales, 1993, p. 199 notice n° 1588 (instrument de recherche imprimé dématérialisé dont la version intégrale est accessible en ligne par la rubrique 'Autres instruments de recherche', voir contexte dans le Plan d’orientation général - Notaires de Paris, guides thématiques du Minutier).
    - Donation mutuelle entre Pierre Goreau, natif de Bretagne, laboureur à Sucy-en-Brie, et Marguerite, sa femme., 10 août 1492; MC/ET/XIX/7
      Minutier central des notaires de Paris, Minutes du XVe siècle de l'étude XIX, inventaire analytique [5232 actes], par Claire Béchu, Florence Greffe et Isabelle Pebay, Paris, Archives nationales, 1993, p. 199 notice n° 1587 (instrument de recherche imprimé dématérialisé dont la version intégrale est accessible en ligne par la rubrique 'Autres instruments de recherche', voir contexte dans le Plan d’orientation général - Notaires de Paris, guides thématiques du Minutier).
    - Contrat de mariage entre Jacques Duhamel, canonnier ordinaire du roi, et Martine Maugué, veuve de Pierre de Thierville, canonnier ordinaire du roi., 12 août 1492; MC/ET/XIX/7
      Minutier central des notaires de Paris, Minutes du XVe siècle de l'étude XIX, inventaire analytique [5232 actes], par Claire Béchu, Florence Greffe et Isabelle Pebay, Paris, Archives nationales, 1993, p. 199 notice n° 1592 (instrument de recherche imprimé dématérialisé dont la version intégrale est accessible en ligne par la rubrique 'Autres instruments de recherche', voir contexte dans le Plan d’orientation général - Notaires de Paris, guides thématiques du Minutier).
    - Accord pour fin de procès entre noble Catherine de Crievy, dame de Moragne, Champ, Loué et Averton, veuve d'Antoine de Somèches, seigneur de ces lieux, et noble Jean d'Averton, écuyer, seigneur de Belin, du Perray et du bourg d'Averton, au sujet du moulin réédifié par Jean d'Averton, du droit de pêche dans la rivière depuis le grand étang d'Averton jusqu'au pont du bourg d'Averton, et du droit de prendre du bois et de mettre des pourceaux en la forêt de Pail., 12 août 1492; MC/ET/XIX/7
      Minutier central des notaires de Paris, Minutes du XVe siècle de l'étude XIX, inventaire analytique [5232 actes], par Claire Béchu, Florence Greffe et Isabelle Pebay, Paris, Archives nationales, 1993, p. 199 notice n° 1593 (instrument de recherche imprimé dématérialisé dont la version intégrale est accessible en ligne par la rubrique 'Autres instruments de recherche', voir contexte dans le Plan d’orientation général - Notaires de Paris, guides thématiques du Minutier).
    - Vente par noble André Poulaine, écuyer, receveur des aides à Laon, contrôleur du grenier à sel de Compiègne, à noble Michel Levacher, seigneur de Levesville, contrôleur de l'artillerie du roi, d'une maison et de ses appartenances à Paris, rue Saint-Paul, moyennant 550 écus d'or., 13 août 1492; MC/ET/XIX/7
      Minutier central des notaires de Paris, Minutes du XVe siècle de l'étude XIX, inventaire analytique [5232 actes], par Claire Béchu, Florence Greffe et Isabelle Pebay, Paris, Archives nationales, 1993, p. 200 notice n° 1596 (instrument de recherche imprimé dématérialisé dont la version intégrale est accessible en ligne par la rubrique 'Autres instruments de recherche', voir contexte dans le Plan d’orientation général - Notaires de Paris, guides thématiques du Minutier).
    - Bail par Jeanne Piedefer, veuve de Jean Lemoyne, procureur au Parlement, à Jean Thomas, laboureur à Annet, de vingt perches de vigne en ce lieu, moyennant 3 s.p. de rente., 14 août 1492; MC/ET/XIX/7
      Minutier central des notaires de Paris, Minutes du XVe siècle de l'étude XIX, inventaire analytique [5232 actes], par Claire Béchu, Florence Greffe et Isabelle Pebay, Paris, Archives nationales, 1993, p. 200 notice n° 1598 (instrument de recherche imprimé dématérialisé dont la version intégrale est accessible en ligne par la rubrique 'Autres instruments de recherche', voir contexte dans le Plan d’orientation général - Notaires de Paris, guides thématiques du Minutier).
    - Contrat de mariage entre Guillaume Delaporte, voiturier par eau à Paris, rue Geoffroy-l'Asnier, et Colette Vincent, fille de Jean, ficeleur de foin juré à Paris., 15 août 1492; MC/ET/XIX/7
      Au dos de l'acte du 13 août 1492, notice n° 1596 de l'instrument de recherche imprimé.
      Minutier central des notaires de Paris, Minutes du XVe siècle de l'étude XIX, inventaire analytique [5232 actes], par Claire Béchu, Florence Greffe et Isabelle Pebay, Paris, Archives nationales, 1993, p. 200 notice n° 1599 (instrument de recherche imprimé dématérialisé dont la version intégrale est accessible en ligne par la rubrique 'Autres instruments de recherche', voir contexte dans le Plan d’orientation général - Notaires de Paris, guides thématiques du Minutier).
    - Prise à bail par [...] demeurant à Coeuilly-la-Regnardière, de sept arpents et demi de terre en ce lieu, appartenant à noble Claude Sanguin, écuyer, seigneur de Bosmont et de Coeuilly, moyennant 7 s.p. et deux poules de cens, à charge de défricher les terres., 16 août 1492; MC/ET/XIX/7; Détérioré dans la partie supérieure
      Du même jour. Prise à bail par Jobert Chèneveau, huilier et chandelier de suif à Champigny-sur-Marne, de cinq arpents et demi et six perches de terre en ce lieu, appartenant à noble Claude Sanguin, moyennant 5 s. 8 d.p. de cens.
      Du même jour. Prise à bail par Guillaume Fabien, laboureur à Coeuilly, de trois arpents de terre en ce lieu et de trois quartiers de terre au Val de Coeuilly, moyennant 3 s.p. et deux poules de cens, à charge de défricher les terres.
      Minutier central des notaires de Paris, Minutes du XVe siècle de l'étude XIX, inventaire analytique [5232 actes], par Claire Béchu, Florence Greffe et Isabelle Pebay, Paris, Archives nationales, 1993, p. 200 notice n° 1600 (instrument de recherche imprimé dématérialisé dont la version intégrale est accessible en ligne par la rubrique 'Autres instruments de recherche', voir contexte dans le Plan d’orientation général - Notaires de Paris, guides thématiques du Minutier).
    - Vente par Marguerite, veuve de Jean Lefèvre, laboureur à Gratepeau, en son nom et en celui d'Étienne, Jean, Guillaume, Cosme, Guillemette, Mathurine et Isabeau, ses enfants, et par Jean Lefèvre l'aîné, laboureur à Longpont, et Jean Lefèvre le jeune, laboureur à Gratepeau, ses enfants également, à Étienne de Sailly, clerc des finances du roi, d'une maison avec masures et jardin à Gratepeau, moyennant 80 l.t., 18 août 1492; MC/ET/XIX/7
      Minutier central des notaires de Paris, Minutes du XVe siècle de l'étude XIX, inventaire analytique [5232 actes], par Claire Béchu, Florence Greffe et Isabelle Pebay, Paris, Archives nationales, 1993, p. 200 notice n° 1601 (instrument de recherche imprimé dématérialisé dont la version intégrale est accessible en ligne par la rubrique 'Autres instruments de recherche', voir contexte dans le Plan d’orientation général - Notaires de Paris, guides thématiques du Minutier).
    - Bail par Simon Valton à Étienne Savable de trois arpents de terre en friche à Coeuilly, moyennant 8 d.p. de cens par arpent., 18 août 1492; MC/ET/XIX/7
      Minutier central des notaires de Paris, Minutes du XVe siècle de l'étude XIX, inventaire analytique [5232 actes], par Claire Béchu, Florence Greffe et Isabelle Pebay, Paris, Archives nationales, 1993, p. 201 notice n° 1604 (instrument de recherche imprimé dématérialisé dont la version intégrale est accessible en ligne par la rubrique 'Autres instruments de recherche', voir contexte dans le Plan d’orientation général - Notaires de Paris, guides thématiques du Minutier).
    - Titre nouvel par Étienne Savable, laboureur à Champigny-sur-Marne, en son nom et comme tuteur des enfants de Jean Savable, son frère décédé, pour trois quartiers de terre à Champigny-sur-Marne, au lieu-dit les Carreaux, chargés de 3 d. p. de cens envers Simon Valton, comme ayant droit du prieuré de Sainte-Catherine-du-Val-des-Écoliers., 18 août 1492; MC/ET/XIX/7
      Minutier central des notaires de Paris, Minutes du XVe siècle de l'étude XIX, inventaire analytique [5232 actes], par Claire Béchu, Florence Greffe et Isabelle Pebay, Paris, Archives nationales, 1993, p. 201 notice n° 1603 (instrument de recherche imprimé dématérialisé dont la version intégrale est accessible en ligne par la rubrique 'Autres instruments de recherche', voir contexte dans le Plan d’orientation général - Notaires de Paris, guides thématiques du Minutier).
    - Transport par Jean Aleaume et Jean Gabart, laboureurs à Gagny, à Henri Lescoleux, laboureur en ce lieu, de cinq quartiers de terre à Gagny, à charge de les défricher et moyennant 8 d.p. de cens par arpent., 18 août 1492; MC/ET/XIX/7
      Minutier central des notaires de Paris, Minutes du XVe siècle de l'étude XIX, inventaire analytique [5232 actes], par Claire Béchu, Florence Greffe et Isabelle Pebay, Paris, Archives nationales, 1993, p. 201 notice n° 1602 (instrument de recherche imprimé dématérialisé dont la version intégrale est accessible en ligne par la rubrique 'Autres instruments de recherche', voir contexte dans le Plan d’orientation général - Notaires de Paris, guides thématiques du Minutier).
    - Bail par Olivier Lebouc, laboureur à Malvoisine, à Pierre Maugier, laboureur à Champs-sur-Marne, d'une masure avec cour et jardin, de trois quartiers de terre et cinq planches de vigne et de friche à Champs-sur-Marne, moyennant 4 l.p. de rente, à charge de construire une maison d'ici trois ans., 20 août 1492; MC/ET/XIX/7
      A la suite: Obligation par Pierre Maugier envers Olivier Lebouc, pour la somme de 32 s.p. et la promesse de faire dire une messe en l'église de Champs-sur-Marne pour les parents et amis de ce dernier.
      Minutier central des notaires de Paris, Minutes du XVe siècle de l'étude XIX, inventaire analytique [5232 actes], par Claire Béchu, Florence Greffe et Isabelle Pebay, Paris, Archives nationales, 1993, p. 201 notice n° 1605 (instrument de recherche imprimé dématérialisé dont la version intégrale est accessible en ligne par la rubrique 'Autres instruments de recherche', voir contexte dans le Plan d’orientation général - Notaires de Paris, guides thématiques du Minutier).
    - Procuration donnée par Martine, veuve de Jean Lendart, laboureur à Paris, à Jean Montoysel, son frère, et à Pierre Rebon, pour la représenter en justice et transporter ou vendre ses biens., 21 août 1492; MC/ET/XIX/7
      La date est écrite par erreur 1491
      Minutier central des notaires de Paris, Minutes du XVe siècle de l'étude XIX, inventaire analytique [5232 actes], par Claire Béchu, Florence Greffe et Isabelle Pebay, Paris, Archives nationales, 1993, p. 201 notice n° 1607 (instrument de recherche imprimé dématérialisé dont la version intégrale est accessible en ligne par la rubrique 'Autres instruments de recherche', voir contexte dans le Plan d’orientation général - Notaires de Paris, guides thématiques du Minutier).
    - Procuration donnée par noble Guillaume Gouffier, chevalier, seigneur de Boissy, chambellan du roi, en son nom et en celui de Philippe de Montmorency, sa femme, à Eutrope de Culant, écuyer, pour vendre la part d'héritage de Philippe sur les seigneuries de Claye et de Chalifert, venant de sa mère, noble Marguerite d'Orgemont., 21 août 1492; MC/ET/XIX/7
      A la suite: Du même jour. Procuration par les mêmes au même, pour requérir le partage avec Guillaume, seigneur et baron de Montmorency, de tous les biens meubles demeurés au décès de monsieur de Montjay.
      Minutier central des notaires de Paris, Minutes du XVe siècle de l'étude XIX, inventaire analytique [5232 actes], par Claire Béchu, Florence Greffe et Isabelle Pebay, Paris, Archives nationales, 1993, p. 201 notice n° 1606 (instrument de recherche imprimé dématérialisé dont la version intégrale est accessible en ligne par la rubrique 'Autres instruments de recherche', voir contexte dans le Plan d’orientation général - Notaires de Paris, guides thématiques du Minutier).
    - Constitution par Pierre Legras, voiturier par terre à Paris, rue des Juifs, derrière Saint-Antoine, et sa femme, à Antoine Disome, seigneur de Cernay, greffier des requêtes de l'Hôtel, Jean Lapite, clerc en la Chambre des comptes, Jacques Burgondi, procureur au Châtelet, Étienne Gauché, marchand épicier et bourgeois de Paris, marguilliers de l'église Saint-Paul à Paris, de 6 l.p. de rente moyennant 90 l.t., 21 août 1492; MC/ET/XIX/7
      Minutier central des notaires de Paris, Minutes du XVe siècle de l'étude XIX, inventaire analytique [5232 actes], par Claire Béchu, Florence Greffe et Isabelle Pebay, Paris, Archives nationales, 1993, p. 201 notice n° 1608 (instrument de recherche imprimé dématérialisé dont la version intégrale est accessible en ligne par la rubrique 'Autres instruments de recherche', voir contexte dans le Plan d’orientation général - Notaires de Paris, guides thématiques du Minutier).
    - Contrat de mariage entre Geuffrine, soeur de Jean Anthonis, licencié ès lois, avocat en Parlement, et Nicole Berthélemy, licencié ès lois, avocat en Parlement., 23 août 1492; MC/ET/XIX/7
      Minutier central des notaires de Paris, Minutes du XVe siècle de l'étude XIX, inventaire analytique [5232 actes], par Claire Béchu, Florence Greffe et Isabelle Pebay, Paris, Archives nationales, 1993, p. 201 notice n° 1609 (instrument de recherche imprimé dématérialisé dont la version intégrale est accessible en ligne par la rubrique 'Autres instruments de recherche', voir contexte dans le Plan d’orientation général - Notaires de Paris, guides thématiques du Minutier).
    - Obligation par Jean de Morainvilliers, écuyer, seigneur de Montainville et de Maule, envers noble Pierre de Villebresme, écuyer, seigneur de Villabry, pour la somme de 300 écus d'or et, en cas de défaut de paiement, constitution par le même envers le même, de 30 écus d'or de rente., 25 août 1492; MC/ET/XIX/7